臺灣臺南地方法院交通事件裁定　　　　　　　　　　九十一年度交聲字第二二七號
　　移
　　受處分人
　　即異議人　甲○○
右列受處分人因違反道路交通管理處罰條例案件，對於交通部公路總局嘉義區監理所
台南監理站民國九十一年六月十九日所為之裁決處分（處分案號：南監五字第裁七四
—Ｍ00000000號），聲明異議，本院裁定如左：
    主  文
異議駁回。
    理  由
一、聲明異議意旨略以：如附件聲明異議狀所載。
二、按汽車駕駛人，行經有燈光號誌管制之交岔路口闖紅燈者，處新臺幣（下同）一
    千八百元以上五千四百元以下罰鍰；並記違規點數三點；汽車駕駛人，駕駛汽車
    有違反道路交通管理處罰條例之行為，經交通勤務警察或依法令執行交通稽查任
    務人員制止時，不聽制止或拒絕停車接受稽查而逃逸者，除按各該條規定處罰外
    ，處三千元以上六千元以下罰鍰；並記違規點數一點，道路交通管理處罰條例第
    五十三條、第六十三條第一項第三款、第六十條第一項、第六十三條第一項第一
    款分別定有明文。
三、經查：
    （一）本件受處分人即異議人甲○○所有之車號ＰＯ─８４７號營小客車，係於
          民國九十一年五月八日十六時五分許，在行經台南縣永康市○○○路與正
          強街設有燈光號誌管制之交岔路口時，由中山南路西向東闖紅燈直行，經
          警鳴笛並舉紅旗示意該輛車號ＰＯ─８４７號營小客車停車受檢，因該計
          程車不聽從制止反逕自迴轉後往正強街方向逃逸，經執勤員警記下違規車
          號，並比對電腦查詢之資料無訛後，始掣單逕行舉發等情，有台南縣警察
          局南縣警交字第Ｍ00000000號舉發違反道路交通管理事件通知單
          及台南縣警察局九十一年六月十日南縣警交字第０９１００４０９２５號
          函各一紙在卷可稽，並經證人即本件舉發之員警邱政家於本院調查時到庭
          陳證：「（問：本件是否你告發的，情形如何？）是我告發的，當時我和
          證人黃芳明執行闖紅燈路檢勤務，看見異議人所開該輛計程車，沿著中山
          南路西向東行，行經中山南路與正強街之行車管制交岔路口時遇紅燈未停
          直接通過停止線闖越該交岔路口，當時我是站在中山南路該輛車子同向前
          方要將其攔停，該輛計程車看見我舉起紅旗馬上迴轉進入正強街逃逸，我
          就記下他的車牌號碼逕行舉發，當時視距良好我們看的很清楚異議人之車
          牌及後窗玻璃車號」等語明確（見本院九十一年七月二十五日訊問筆錄）
          ，核與另一證人即舉發員警黃芳明到庭結證：「是我告發的，當時我是在
          中山南路與正強街口執行闖紅燈交通勤務，當時我是站在中山南路西向東
          方向執勤，異議人當時沿著中山南路西向東行，行經該交岔路口時中山南
          路之燈號已轉為紅燈，異議人遇紅燈未停通過停止線直接闖越交岔路口，
          我見狀舉紅旗並鳴笛示意攔停，異議人見狀緊急煞車並迴轉往正強街方向
          逃逸，當時視距良好我看的很清楚異議人計程車車牌號碼及後窗玻璃車牌
          號碼」等語（見本院同上訊問筆錄）之情節相符，參諸執勤警員係依法執
          行公務，與異議人並不相識，素無怨隙，苟非實情，自無須恣意誣攀之理
          。而且警員執行公務本身受行政懲處責任之監督，到庭具結作證更以刑罰
          擔保其真實性，警員應無甘冒行政懲處及刑法偽證罪責任而刻意誣陷之必
          要。因此，可信賴警員邱政家、黃芳明前開陳證為真實。
    （二）異議人雖辯稱：伊計程車已很久沒開，且員警並未拍照存證云云。惟按法
          院受理交通異議案件，乃是對於交通舉發行政處分審查其是否違法，本質
          上屬於行政爭訟過程，與普通法院審理刑事案件之原則不同。其舉證責任
          之原理，非如刑事案件中，應超越任何合理懷疑始可為有罪判決者之嚴格
          程度。其舉證責任之原理，應與民事訴訟相類似，除有特別規定外，基本
          上準用民事訴訟法，由國家機關與人民二造，各自履行其主觀之舉證責任
          ，在過程中各自提出證據；若窮盡各種證據方法，待證結果仍有不明時，
          則由客觀之舉證責任危險分配原則，決定國家機關與人民二造何人應受敗
          訴危險。此參酌行政訴訟法第一百三十六條規定準用民事訴訟法第二百七
          十七條自明。查原裁決機關交通部公路總局嘉義區監理所台南監理站，裁
          決異議人甲○○闖紅燈並拒絕停車接受稽查逃逸，乃引據舉發單為證。而
          舉發本件違規事件之台南縣警察局交通隊員警邱政家、黃芳明，就本件如
          何查獲並舉發之經過，亦於本院調查時到庭陳證無訛，已如前述，並就異
          議人之該輛計程車，係沿著中山南路西向東行，行經中山南路與正強街之
          行車管制交岔路口時，【遇紅燈未停，直接通過停止線並闖越該交岔路口
          】，經執勤員警在中山南路該輛計程車同向前方【鳴笛舉旗示意攔停】，
          惟異議人該輛計程車【見員警舉起紅旗馬上迴轉進入正強街逃逸】等本件
          違規情節均供述明確，而警員之舉發程序，亦合於道路交通管理處罰條例
          第七條之二第一項第一款、第四款、第二項：汽車駕駛人之行為有闖紅燈
          、不服指揮稽查而逃逸之情形，當場不能或不宜攔截製單舉發者，得對汽
          車所有人逕行舉發處罰；前開逕行舉發，應記明車輛牌照號碼、車型等可
          資辨明之資料，查明汽車所有人姓名或名稱、住址後，製單舉發處罰之規
          定，況查警員邱政家、黃芳明本身直接見聞異議人所駕之營小客車有闖紅
          燈並拒絕停車接受稽查逃逸之事實經過，對事實最為明瞭，又經以行政及
          刑事責任擔保其真實性，且舉發當時所記載違規人所駕車之違規情節又與
          事實相符等等各項因素，綜合認定其陳述為可採信。況闖紅燈之違規過程
          ，僅約數秒鐘，稍縱即逝，若來得及拍照固然最好，可免去不必要之爭議
          ，但若來不及拍照，此短暫之事實經過，除全程目睹之警員可資證明外，
          難有其他輔佐證據，異議人認無補強證據即不得採信云云，亦無理由，而
          異議人就其指稱舉發員警舉發有誤乙節，既未提出確實證據以供調查，且
          未提供任何相關證據足資證明執勤員警確有捏造事實違法取締之情事，從
          而異議人前開所辯，要係卸責之詞，自無可採。
    （三）本件異議人之前開營小客車，有於右述時、地行經有燈光號誌管制之交岔
          路口闖紅燈，且經交通勤務警察制止時，拒絕停車接受稽查而逃逸之事實
          ，既可認定，則移送機關即交通部公路總局嘉義區監理所台南監理站據此
          引用前開道路交通管理處罰條例第五十三條第一項、第六十條第一項、第
          六十三條第一項第一款、第三款規定，而裁處異議人罰鍰五千七百元並記
          違規點數四點，於法並無不當，異議人異議為無理由，應予駁回。
四、據上論斷，應依道路交通案件處理辦法第十九條，裁定如主文。
中      華      民      國      九十一      年    十    月    二十一    日
                                  臺灣臺南地方法院交通法庭
                                      法  官  張  瑛  宗
右正本證明與原本無異
如不服本裁定應於送達後五日內向本院提出抗告狀
                                      書記官  陳  志  德
中      華      民      國      九十一      年    十    月    二十三    日
